臺灣新北地方法院民事判決
110年度訴字第2812號
原      告  許鶴襦  
訴訟代理人  吳存富律師
            黃韋儒律師                      
被      告  莊雅荃  
訴訟代理人  蕭銘毅律師
上列當事人間請求損害賠償事件，經本院於民國111年4月11日言
詞辯論終結，判決如下：
    主  文
原告之訴及假執行之聲請均駁回。
訴訟費用由原告負擔。
    事實及理由
一、原告主張： 
　　其與訴外人甲○○為夫妻，於民國105年9月30日結婚，婚姻關
    係現仍存續中。被告明知甲○○為有配偶之人，其2人仍過從
    甚密，以情侶之方式交往，並且發生多次性行為，有被告與
    甲○○間於110年2月間在通訊軟體FACEBOOK(下稱FB)、LINE(
    下稱LINE)所傳送內容為「就像我跟你講的不管是找你老婆
    或者是找協理跟總經理，要講出這件事情需要很大的勇氣」
    、「我對不起你，我早該知道，外遇一開始，就會是這樣。
    」、「我錯了竟然相信鬼話去當小三」、「指責整晚很爽吧
    ，回家繼續兩人恩愛，還一起討論這個又笨又瘋的小三」、
    「去年整年被你踩在腳底下，昨天連你老婆也這樣，我真的
    好像妓女。」；兩造於110年2月6日於FB所傳送內容為「你
    想告我就告吧，這是我該面對的！對不起，介入這種關係本
    來就不是我的本意」、「都是我單方面的黏著他，他很愛妳
    ，對不起」等訊息為證，被告與甲○○間存有逾越結交普通朋
    友等一般社交行為之不正常往來，顯已悖離一般社會常理而
    達無法容忍之程度。故被告所為，顯係以不正當之男女關係
    為交往方式，共同破壞原告婚姻及家庭共同生活之圓滿安全
    及幸福，致生侵害原告之配偶權，且加害情節亦屬重大，而
    使原告受有極大的精神上痛苦，爰依民法第184條第1項、第
    195條第1、3項規定，請求被告負損害賠償責任等語。並聲
    明：(一)被告應給付原告新臺幣(下同)100萬元整，及自本
    起訴狀繕本送達之翌日起至清償日止，按年息百分之5計算
    之利息。(二)原告願供擔保，請准宣告假執行。
二、被告則以：
　　其於108年5月至目前任職之公司始認識原告之配偶甲○○，此
    後甲○○常主動聯絡被告，向被告訴說伊與原告間多年來夫妻
    感情不睦，價值觀念差距甚大，日常生活屢屢發生衝突，10
    5年間曾離婚後又再結婚，再次結婚後原告仍每週提及離婚
    事宜等，其礙於甲○○係職場資深前輩，僅禮貌性地扮演聆聽
    者之角色，鼓勵甲○○多與原告溝通，以維繫婚姻關係，並未
    與甲○○有任何不當往來，更無私底下約會、看電影、出遊之
    情形，且原告所提出之LINE對話内容，並非其與甲○○或原告
    間之對話，因暱稱「Ken Ice」之FB帳號非其所使用等語。
    並聲明：(一)駁回原告之訴及其假執行之聲請。(二)如受不
    利之判決，願供擔保請准宣告免為假執行。
三、本院之判斷：　　
(一)其與訴外人甲○○為夫妻，於105年9月30日結婚，婚姻關係現
    仍存續中等情，有其2人之戶籍謄本(現戶全戶)影本(見北院
    卷第25頁)。而被告與甲○○係同事乙節，被告並不爭執，有
    被告與甲○○2人之名片(見本院卷第49頁)在卷可佐，此部分
    事實，堪予認定。　　
(二)原告以被告與甲○○間有不正當之往來為由，主張被告侵害之
    配偶權，請求被告賠償損害等情，為被告所否認，並以前詞
    置辯。經查：
  1.按民事訴訟如係由原告主張權利者，應先由原告負舉證之責
    ，若原告先不能舉證，以證實自己主張之為真實，則被告就
    其抗辯即不能舉證，或其所舉證據尚有疵累，亦應駁回原告
    之請求，民事訴訟法第277條之規定自明。又按民事訴訟如
    係由原告主張權利者，應先由原告負舉證之責，若原告先不
    能舉證，以證實自己主張之事實為真實，則被告就其抗辯事
    實即令不能舉證，或其所舉證據尚有疵累，應駁回原告之請
    求。另按因故意或過失，不法侵害他人之權利者，負損害賠
    償責任；故意以背於善良風俗之方法，加損害於他人者亦同
    。不法侵害他人之身體、健康、名譽、自由、信用、隱私、
    貞操，或不法侵害其他人格法益而情節重大者，被害人雖非
    財產上之損害，亦得請求賠償相當之金額。其名譽被侵害者
    ，並得請求回復名譽之適當處分。前2項規定，於不法侵害
    他人基於父、母、子、女或配偶關係之身分法益而情節重大
    者，準用之。民法民法第184條第1項、第195條第1 項、第3
    項分別定有明文。
　2.本件原告主張被告與其配偶甲○○外遇，有逾越一般男女正常
    交往之行為，已侵害原告配偶權等情，為被告所否認，揆諸
    前揭意旨，原告自應就此事實負舉證責任。原告雖提出兩造
    、原告與甲○○、被告與甲○○間之FB、LINE對話截圖為佐，主
    張被告侵害其配偶權云云，然被告否認其與甲○○或原告間有
    上開對話，並辯稱暱稱「Ken Ice」之FB帳號非其所使用等
    語，而原告就此並未提出其任證據資料佐證，故尚難認原告
    所提出之上開對話截圖內容係屬真實，而據以為有利於原告
    之認定。
  3.原告聲請傳喚之證人甲○○於本院審理時雖證稱：「在108年
    底至110年初，這段期間我跟被告有交往，像情侶一樣該有
    的都有，有發生性關係。」等語，但對於其平時與被告以LI
    NE聯繫時，被告之暱稱為何，卻無法明確回答，而係稱「我
    為了怕被發現，在手機中將被告的名字改成別人名字，中文
    跟英文都有，改過很多次。」云云，然衡諸常情，若證人甲
    ○○與被告確曾交往，兩人必會經常聯繫，縱使經常更改暱稱
    ，應當不至於記不得被告之暱稱，但證人甲○○本院審理時，
    卻無法講出被告曾使用過之任何一個暱稱，是其證述其與被
    告曾交往並發生性行為等情，是否屬實，已非無疑。況觀諸
    原告與證人甲○○於110年2月7日之對話截圖(見北院卷第37頁
    )，原告係向證人甲○○表示要證人甲○○與林郁雯在海邊的照
    片，並非證人甲○○與被告之照片，而就此證人甲○○雖證稱係
    原告以為伊與「林郁雯」有超乎同事之關係，但事實上並沒
    有云云，然上開截圖內容並無林郁雯之照片可供比對原告所
    稱之林郁雯是否即為被告，且與證人甲○○交往之人若非「林
    郁雯」，何以證人甲○○未加否認，故證人甲○○證述其與原告
    在上開對話截圖中所談之外遇對象係被告乙節，亦難認屬實
    。
　4.證人甲○○於本院審理時雖證稱：暱稱「Ken Ice」之FB帳號
    係被告用伊所使用之行動電話號碼所申請，該帳號之密碼或
    資訊會傳到伊的行動電話等語(見本院卷第41頁、第42頁)。
    足見上開暱稱「Ken Ice」之FB帳號縱非證人甲○○所申請，
    但證人甲○○可以傳送至伊行動電話之密碼進入該FB帳號，以
    該帳號發文或以該帳號之私訊功能與他人聯繫，是被告辯稱
    暱稱「Ken Ice」之FB帳號非其所使用乙節，尚非無據。且
    原告亦未提出任何證據資料佐證暱稱「Ken Ice」之FB帳號
    係被告所使用之帳號，故尚難僅以證人甲○○證述該帳號係被
    告所申請云云，即為有利於原告之認定。　
　5.被告與證人甲○○現仍為同事，證人甲○○於本院審理時亦證稱
    被告於110年7月間在公司因拜拜乙事找伊麻煩，2人因而發
    生不快等語，足見其2人已生齟齬，而不論原因為何，證人
    甲○○在此情況下就其與被告間往來之情事，是否能客觀陳述
    ，亦非無疑。故在原告未提出其他證據證明被告有侵害其配
    偶權之情況下，尚難以證人甲○○之單一證述即認被告與證人
    甲○○間，有原告所指之不正當交往關係。
  6.綜上，依原告所提出之FB、LINE對話截圖及證人甲○○之證述
    ，不足以認定被告與甲○○間有原告所述之不正當交往關係。
    且除上開對話截圖及證人甲○○之證述外，原告並未提出其他
    證據資料佐證，是原告上開主張，尚難信為真實。
四、綜上所述，本件原告依民法第184條第1項前段、第195條第1
    項、第3項之規定，請求被告給付原告100萬元，及自起訴狀
    繕本送達翌日起至清償日止，按年息百分之5計算利息，為
    無理由，應予駁回。又原告之訴既經駁回，其假執行之聲請
    已失依附，應併駁回。
五、本件事證已臻明確，兩造其餘主張及攻擊防禦方法，核與判
    決結果不生影響，爰不一一論述，附此敘明。
六、訴訟費用負擔之依據：民事訴訟法第78條。　　
中　　華　　民　　國　　111 　年　　4 　　月　　29　　日
                  民事第六庭    法　官　莊惠真
以上正本係照原本作成
如對本判決上訴，須於判決送達後20日內向本院提出上訴狀。如
委任律師提起上訴者，應一併繳納上訴審裁判費。
中　　華　　民　　國　　111 　年　　4 　　月　　29　　日
                                書記官　蘇莞珍